臺灣高等法院臺中分院刑事判決　　　　　　　　　九十三年度上易字第一五○九號
　　上　訴　人
　　即　被　告　甲○○
右上訴人因違反毒品危害防制條例案件，不服臺灣苗栗地方法院九十三年度易字第三
二八號，中華民國九十三年十一月五日第一審判決（起訴及移
地方法院檢察署九十三年度毒偵字第四三六、八七八號），提起上訴，本院判決如左
：
      主  文
原判決撤銷。
甲○○連續施用第二級毒品，累犯，處有期徒刑拾月；扣案之安非他命壹小包（毛重
零點貳公克）、安非他命貳小包（毛重壹點壹公克）均沒收銷燬之，安非他命吸食器
壹組、刮杓壹支、玻璃頭吸食器壹個均沒收。
      事  實
一、甲○○曾有竊盜、強盜、多次違反麻醉藥品管理條例、賭博、違反槍砲彈藥刀械
    管制條例、恐嚇、侵占及違反毒品危害防制條例等多項前科，其中於民國九十一
    年四月二日，因違反毒品危害防制條例案件，經臺灣苗栗地方法院分別判處有期
    徒刑八月（第一級毒品部分）及八月（第二級毒品部分），定應執行刑有期徒刑
    一年二月，於九十一年五月九日判決確定，並於九十二年十二月三十日縮刑期滿
    執行完畢。
二、甲○○又曾因多次犯有施用毒品案件，經法院裁定送觀察、勒戒及多次強制戒治
    ，最近一次強制戒治係於九十一年十一月二十七日期滿執行完畢。
三、詎甲○○猶不知悔改，於最近一次強制戒治期滿執行完畢後五年內，復基於施用
    第二級毒品安非他命之概括犯意，自九十三年一、二月間某日起，至九十三年八
    月四日上午九時許止，連續在其苗栗縣頭份鎮下興里九鄰下東興九十五號住處及
    其他不詳地點，以刮杓將安非他命置於吸食器內，下以火燒烤吸取其產生煙霧之
    方式，非法施用第二級毒品安非他命多次。嗣分別於左列時、地，為警查獲：
  (一)於九十三年五月六日凌晨三時五十分許，駕駛一部車牌號碼Ｑ九─三一一一號自
    用小客車，途經苗栗縣頭份鎮○○里○○路與信義路口時，因紅燈違規右轉，為
    苗栗縣警察局頭份分局頭份派出所員警攔下盤查，警方要求甲○○出示身分證件
    時，甲○○因一時緊張隨著身分證件掉出一小包安非他命（毛重０˙二公克），
    警方除當場將該包安非他命予以查扣外，並將甲○○帶回派出所採尿送驗，結果
    發現其尿液呈甲基安非他命陽性反應。
  (二)苗栗縣警察局刑警隊員警持臺灣苗栗地方法院核發之搜索票，於九十三年八月四
    日上午十時許，前往苗栗縣頭份鎮下興里九鄰下東興九十五號甲○○住處搜索，
    除在甲○○之臥室內搜獲甲○○所有之安非他命二小包（毛重一˙一公克）、安
    非他命吸食一組及刮杓一支外，並於甲○○友人羅悅維車上查獲甲○○所有之玻
    璃頭吸食器一個，在場之甲○○經警採尿送驗，結果發現其尿液呈甲基安非他命
    陽性反應。
四、案經苗栗縣警察局頭份分局報請臺灣苗栗地方法院檢察署檢察官偵查起訴，及由
    苗栗縣警察局移送同署檢察官移送併案審理。
      理  由
一、被告經合法傳喚，未於言詞辯論期日到庭，惟右揭事實，業據被告甲○○於原審
    法院審理時供承不諱，而其尿液第一次經警採集送請苗栗縣衛生局檢驗結果，發
    現其尿液確呈甲基安非他命陽性反應，有苗栗縣警察局頭份分局偵辦違反毒品危
    害防制條例案件嫌疑人尿液檢體編號登記簿對照表、苗栗縣衛生局九十三年五月
    二十一日苗衛檢字第０九三０００七四八三號煙毒尿液檢驗成績書等影本各一紙
    在卷足憑（參見九十三年度毒偵字第四三六號偵查卷第四十四頁、第四十五頁）
  。至警方第二次採集被告甲○○之尿液，又送請苗栗縣衛生局檢驗結果，發現其
    尿液亦呈甲基安非他命陽性反應，此亦有苗栗縣警察局偵辦違反毒品危害防制條
    例案件尿液鑑驗代碼對照表（參見九十三年度毒偵字第八七八號偵查卷第十八頁
    ）、苗栗縣衛生局九十三年八月十三日苗衛檢字第０九三００一二二二八號煙毒
    尿液檢驗成績書等影本各一紙在卷足憑（參見原審法院審理卷）。此外，復有被
    告甲○○所有第一次被警查扣之安非他命一小包（毛重０˙二公克），及第二次
    被警查扣之安非他命二小包（毛重一˙一公克）、安非他命吸食器一組及刮杓一
    支暨玻璃頭吸食器一個扣案足資佐證。是被告甲○○自白其有連續施用第二級毒
    品安非他命之犯行，應堪信為真實。
二、被告甲○○又曾因多次犯施用毒品案件，經法院裁定送觀察、勒戒及多次強制戒
    治，最近一次強制戒治係於九十一年十一月二十七日期滿執行完畢，有刑案資料
    查註紀錄表、台灣高等法院被告全國前案紀錄表等在卷足憑。事證明確，被告甲
    ○○於強制戒治期滿執行完畢後，五年內再犯施用毒品之犯行，洵堪認定。
三、核被告甲○○所為，係犯毒品危害防制條例第十條第二項之施用第二級毒品罪。
其非法持有安非他命之低度行為，應為施用之高度行為所吸收，不另論罪。被告
    甲○○先後多次施用第二級毒品安非他命之行為，時間緊接，所犯罪名之構成要
    件相同，顯係基於概括之犯意而為，應依連續犯規定論以一罪，並依法加重其刑
    。起訴書被告犯罪事實文未載及，而為本院認定成罪部分，既與起訴書載明部分
    具有連續犯之裁判上一罪關係，自為起訴效力所及，本院應併予審判。被告甲○
    ○又曾於九十一年四月二日，因違反毒品危害防制條例案件，經法院分別判處有
    期徒刑八月及八月，定應執行刑有期徒刑一年二月，於九十一年五月九日判決確
    定，並於九十二年十二月三十日因縮刑期滿執行完畢，有上開前科表在卷足憑，
    五年內再犯本件有期徒刑以上刑之罪，為累犯，應依刑法第四十七條之規定，遞
    加重其刑。原審以被告犯罪事證明確，予以論罪科刑，固非無見，惟查本案於九
    十三年八月四日併經警查獲玻璃頭吸食器一個，被告於原審法院供承係其所有供
    吸食安非他命使用，有原審筆錄可參，供犯罪所用之物依法固非必應宣告沒收，
    然本案同日查獲之被告所有安非他命吸食器一個及刮杓一支，均經原審法院宣告
    沒收，就該玻璃頭吸食器原審法院於判決書卻完全未予載及，亦不說明何以不予
    宣告沒收，判決理由應有不備，被告上訴雖無理由，但原審判決既有如上瑕疵，
    即屬無可維持，應由本院予以撤銷改判，審酌被告犯罪之動機、方法、手段、所
    致損害暨其犯罪後態度等一切情狀，量處如主文第二項所示之刑示懲。
四、至扣案之安非他命一小包（毛重０˙二公克）、安非他命二小包（毛重一˙一公
    克）均係第二級毒品，應依毒品危害防制條例第十八條第一項前段之規定宣告沒
    收銷燬之；另扣案之安非他命吸食器一組、刮杓一支及玻璃頭吸食器一個，則係
    被告甲○○所有，供其施用第二級毒品安非他命所用之物，應依刑法第三十八條
    第一項第二款之規定，予以宣告沒收。
五、被告經合法傳喚，無正當理由不到庭，爰不待其陳述逕行判決。
據上論結，應依刑事訴訟法第三百七十一條、第三百六十九條第一項前段、第三百六
十四條、第二百九十九條第一項前段，毒品危害防制條例第十條第二項、第十八條第
一項前段，刑法第十一條、第五十六條、第四十七條、第三十八條第一項第二款，判
決如主文。
本案經檢察官乙○○到庭執行職務。
中      華      民      國     九十四    年    二     月    二十三      日
                       臺灣高等法院臺中分院刑事第五庭
                                         審判長法  官  袁  從  楨
                                               法  官  郭  同  奇
                                               法  官  姚  勳  昌
右正本證明與原本無異。
不得上訴。
                                               書記官  洪  麗  華
中     華     民     國     九十四     年      二      月    二十四     日
毒品危害防制條例第十條
施用第二級毒品者，處三年以下有期徒刑。
                                                                        Ｆ
